臺灣士林地方法院刑事裁定
111年度聲字第400號
聲  請  人  
即  被  告  蔡曾奇


上列聲請人因妨害名譽案件（111年度易字第87號），聲請交付
法庭錄音光碟，本院裁定如下：
    主  文
聲請人於繳納相關費用後，准予轉拷交付本院一一一年度易字第
八十七號案件，於民國一一一年三月二十四日之本院法庭錄音光
碟，並不得散布、公開播送，或為非正當目的使用。
    理  由
一、聲請意旨略以：被告非法律專業人士，深恐不知法而犯法，
    因合議庭準備程序法官宣稱準備拒絕調查關鍵證據，準備違
    反審判程序法，未審先判，被告甚為恐懼，請求抄錄法庭錄
    音光碟等語。
二、按當事人及依法得聲請閱覽卷宗之人，因主張或維護其法律
    上利益，得於開庭翌日起至裁判確定後6個月內，繳納費用
    聲請法院許可交付法庭錄音或錄影內容；持有法庭錄音、錄
    影內容之人，就所取得之錄音、錄影內容，不得散布、公開
    播送，或為非正當目的之使用，法院組織法第90條之1第1項
    前段、第90條之4第1項定有明文。又當事人及依法得聲請閱
    覽卷宗之人，因主張或維護其法律上利益，聲請交付法庭錄
    音內容時，應敘明理由，由法院為許可與否之裁定。法院受
    理前項聲請，如認符合聲請人要件，並在聲請期間內提出，
    且就所主張或維護法律上之利益已敘明者，除法令另有排除
    規定外，應予許可。持有法庭錄音、錄影內容之人，就取得
    之錄音、錄影內容，不得散布、公開播送，或為非正當目的
    使用，法庭錄音錄影及其利用保存辦法第8條第1項、第2項
    、第4項亦有明文。
三、經查，聲請人因妨害名譽案件，經本院以111年度易字第87
    號審理，聲請人於111年4月8日具狀聲請交付本院於111年3
    月24日準備程序期日之錄音光碟，係於開庭翌日起至裁判確
    定後6個月內為之，符合前揭法院組織法第90條之1之規定，
    且已敘明為維護其法律上利益之理由，而其聲請並無依法令
    規定得不予許可或限制聲請閱覽、抄錄或攝影卷內文書之情
    形，核其所請，為有理由。爰裁定聲請人於繳納相關費用後
    ，准予轉拷交付上開法庭錄音光碟，並請遵守法庭錄音錄影
    及其利用保存辦法第8條第4項規定，就取得之錄音內容，不
    得散布、公開播送，或為非正當目的使用。
四、依刑事訴訟法第220條，裁定如主文。　　
中　　華　　民　　國　　111 　年　　4 　　月　　14　　日
                  刑事第八庭　審判長法  官  蔡守訓
　　　　　　　　　  
　　　　　　　　　                  法  官  蘇琬能
　　　　　　　　　
　　　　　　　　　                  法  官  黃依晴
以上正本證明與原本無異。
如不服本裁定，應於收受送達後5日內向本院提出抗告書狀。因
疫情而遲誤不變期間，得向法院聲請回復原狀。
                                    書記官  楊雅媖
中　　華　　民　　國　　111 　年　　4 　　月　　14　　日